【裁判字號】    99,監,38
【裁判日期】    990201
【裁判案由】    選定會同開具財產清冊之人
【裁判全文】
臺灣臺中地方法院民事裁定  99年度監字第38號
聲  請  人  甲○○
相對人即受
監護宣告人  乙○○○
上列聲請人聲請指定會同開具財產清冊之人事件，本院裁定如下
：
    主      文
受監護宣告之乙○○○之財產，指定丙○○為會同開具財產清冊
之人。
聲請費用新臺幣壹仟元由相對人負擔。
    理      由
一、聲請意旨略以：聲請人為相對人乙○○○之子女，相對人前
    經鈞院九十七年度禁字第一六六號民事裁定為禁治產宣告，
    另於九十七年十二月二十二日以九十七年度家聲字第五一三
    號選定聲請人為相對人之監護人，因相對人罹患重大疾病，
    需長期醫療及安養費用，是聲請人為確保相對人療養身體權
    益，須出售其所有之房屋（門牌號碼：台中市○○街97號）
    ，經相對人之親屬共同推舉相對人之次子丙○○為（男、民
    國○○年○月○○日生，身分證統一編號：Ｚ000000
    000號）為會同開具財產清冊之人，以確保受監護人乙○
    ○○之權益，爰依法請求指定丙○○為會同開具財產清冊之
    人等語，並提出親屬會議開會記錄、親屬系統表及戶口名簿
    影本等件為證。
二、按民法總則中華民國九十七年五月二日修正之條文施行前，
    已為禁治產宣告者，視為已為監護宣告，並於修正施行後，
    適用修正後之規定，民法總則施行法第四條第二項定有明文
    。次按受監護宣告之人應置監護人；法院為監護宣告時，應
    依職權就配偶、四親等內之親屬、最近一年有同居事實之其
    他親屬、主管機關、社會福利機構或其他適當之人選定一人
    或數人為監護人，並同時指定會同開具遺產清冊之人，民法
    第一千一百十條、第一千一百十一條亦有明文。
三、經查：
  (一)聲請人主張相對人乙○○○為其母親，前經本院以九十七年
    度禁字第一六六號裁定為禁治產宣告在案，另由聲請人擔任
    監護人之事實，業據聲請人提出戶籍謄本及本院九十七年度
    禁字第一六六號、九十七年度家聲字第五一三號裁定等件為
    證，復經本院依職權調閱前揭卷宗覆核無誤，堪信為真正。
    從而，聲請人聲請指定會同開具財產清冊之人，即屬正當。
  (二)又相對人之親屬廖述發、廖珠如、丙○○及聲請人於九十九
    年一月十二日曾召開會議，共同推舉丙○○為會同開具財產
    清冊之人等情，亦有親屬會議紀錄在卷可憑。是丙○○既為
    受監護人之子女，且獲其他親屬之信賴，復經賴燿村、賴美
    惠等人於本院審理調查時同意由丙○○擔任會同開具財產清
    冊之人。本院審酌上開事證，認丙○○為相對人之次子，其
    應較熟稔受監護人之經濟情形，丙○○復同意擔任此一職務
    ，是由丙○○擔任相對人之會同開具財產清冊之人，最能符
    合受監護宣告之人之最佳利益，爰依上揭規定，指定丙○○
    為會同開具遺產清冊之人。另依民法第一千一百十三條準用
    同法第一千零九十九條之規定，應於二個月內開具財產清冊
    ，並陳報法院，附此敘明。
四、依非訟事件法第二十一條第二項、民事訴訟法第九十五條、
    第七十八條，裁定如主文。
中    華    民    國    99    年    2    月    1    日
                  家事法庭      法  官  楊熾光
以上正本係照原本作成。
如對本裁定抗告須於裁定送達後十日內向本院提出抗告狀。
中    華    民    國    99    年    2    月    1    日
                                書記官  郭麗娟

司法院資訊處製作；財團法人民間司法改革基金會備份。
